# Zentrale Ergebnisse



## Cave

Dieses Kapitel berichtet das *Wie* des Darstellens von Ergebnissen.
Es geht nicht darum, *warum* man welches Vorgehen wählt und welches Vorgehen am sinnvollsten ist.

Konsultieren Sie für letzteres das Statistikbuch Ihres Vertrauens :-)



```{r knitr-setup, echo = FALSE}
knitr::opts_chunk$set(
  comment = "#>",
  collapse = TRUE,
  message = FALSE,
  warning = FALSE,
  cache = TRUE,
  out.width = "70%",
  fig.align = 'center',
  fig.width = 6,
  fig.asp = 0.618,  # 1 / phi
  fig.show = "hold",
  # size = "tiny",
  tidy.opts=list(width.cutoff = 80) #,
  # tidy=TRUE
)
```


## Vorbereitung



### R-Pakete


In diesem Kapitel benötigen wir folgende R-Pakete:


```{r message=FALSE}
library(tidyverse)  # Datenjudo
library(easystats)  # make stasts easy again
library(knitr)  # Tabellen schick
library(moderndive)  # Regressionsausgabe schick
library(rstanarm)  # Bayes
```



`{easystats}` ist ein Metapaket^[Nicht zu verwechseln mit Megapaket], ein R-Paket also, das mehrere R-Pakete beinhaltet.
[Hier](https://easystats.github.io/easystats/) findet sich ein Überblick.
Das Paket ist noch nicht auf CRAN,
aber es kann wie folgt problemlos installiert werden:


```{r eval = FALSE}
install.packages("easystats", repos = "https://easystats.r-universe.dev")
```



### Daten


 
```{r load-extra-web, eval = TRUE}
data_url <- "https://raw.githubusercontent.com/sebastiansauer/modar/master/datasets/extra.csv"
extra <- read_csv(data_url)
```


## Relevante Variablen

Damit es einfach bleibt, begrenzen wir uns auf ein paar Variablen.

Sagen wir, 
das sind die Variablen, die uns interessieren:

```{r}
extra_corr_names <- 
extra %>% 
  select(n_facebook_friends, n_hangover, age, extra_single_item, n_party, extra_mean) %>% 
  names()

extra_corr_names
```



## Deskriptive Ergebnisse darstellen

Sie können deskriptive Ergebnisse (Ihrer relevanten Variablen) z.B. so darstellen.


```{r}
extra %>% 
  select(any_of(extra_corr_names)) %>% 
  describe_distribution() %>% 
  kable(digits = 2)
```


## Korrelationen darstellen

In einer Umfrage erhebt man häufig mehrere Variablen, ein Teil davon oft *Konstrukte*.
Es bietet sich in einem ersten Schritt an, die Korrelationen dieser Variablen untereinander
darzustellen.



### Korrelationsmatrix



```{r}
extra %>% 
  select(any_of(extra_corr_names)) %>%  
  correlation() %>% 
  summary() %>% 
  kable(digits = 2)
```


Sie möchten das Ergebnis als normalen R-Dataframe? 
Sie haben keine Lust auf dieses Rumgetue, sondern wollen das lieber als selber gerade ziehen.
Also gut:


```{r}
cor_results <- 
extra %>% 
  select(any_of(extra_corr_names)) %>%  
  correlation() %>% 
  summary()

cor_results
```




Man kann sich die Korrelationsmatrix auch in der Bayes-Geschmacksrichtung ausgeben lassen:


```{r}
extra %>% 
  select(any_of(extra_corr_names)) %>%  
  correlation(bayesian = TRUE) %>% 
  summary() %>% 
  kable(digits = 2)
```


### Korrelationsmatrizen visualisieren

Viele R-Pakete bieten sich an. Nehmen wir `{easystats}`.


```{r}
extra %>% 
  select(any_of(extra_corr_names)) %>%  
  correlation() %>% 
  summary() %>% 
  plot() +
  labs(title = "Korrelationsmatrix, boa")
```





## Regressionsergebnisse


### Frequentistisch

```{r}
lm1 <- lm(extra_mean ~ n_facebook_friends + n_hangover, data = extra)
```



```{r results="asis"}
lm1_tab <- 
get_regression_table(lm1) 

lm1_tab %>% 
  kable(digits = 2)
```



### Bayesianisch

Für Bayes gibt es keine ganz so komfortable Lösung.
Aber keine Panik, es sollte nur wenige Minuten kosten.


```{r}
lm2 <- stan_glm(extra_mean ~ n_facebook_friends + n_hangover, 
                refresh = 0,
                data = extra)
```

Ergebnisse, d.h. die Koeffizienten:

```{r}
parameters(lm2)
```


Und als Tabelle:

```{r}
parameters(lm2) %>% 
  kable(digits = 2)
```


Dazu noch $R^2$:


```{r}
r2_bayes(lm2)
```


Das schreiben Sie entweder als Fußnote unter die Tabelle oder erwähnen es im Text.


### Reportr

Hier ist noch ein experimentelles Feature:
Es gibt Ihnen den Text aus, um die Ergebnisse Ihrer Bayes-Analyse zu berichten.

```{r}
report(lm2)
```

Hier wird das sog. [SEXIT](https://easystats.github.io/bayestestR/reference/sexit.html)-Framework verwendet.

## Tabellen von R nach Word

### Rmd-Dokument als Word-Dokument ausgeben lassen.


Vielleicht die einfachste Möglichkeit: Erstellen Sie Ihre Analyse nicht als .R-Daten, sondern als .Rmd-Datei.
Dann "knittern" Sie die Analyse als Word-Dokument. Fertig!

Um eine schicke Tabelle zu bekommen,
nutzen Sie die den Befehl `kable()`. 
Den wenden Sie auf einen Dataframe an, der als schicke Tabelle auf die Welt kommen soll.


### Rmd-Dokument copy-pasten


Sie können auch Folgendes tun: Erstellen Sie Ihre Analyse als Rmd-Datei;
knittern Sie das Dokument.
Sie erhalten dann ein HTML-Dokument, aus dem Sie problemlos copy-pasten können (von HTML nach Word).


### Ich will kein Rmd!


Wenn Sie (partout) nicht mit Rmd-Dateien arbeiten wollen,
hilft Ihnen das R-Paket `{flextable}`:

```{r}
library(flextable)
```


```{r}
meine_flex_tab <- flextable(lm1_tab)

meine_flex_tab
```


Dieses Objekt können Sie dann als .docx abspeichern:


```{r eval = FALSE}
save_as_docx("Tabelle 1 " = meine_flex_tab, path = "meine_tab.docx")
```


