
# Fallstudie Popup-Stores




```{r}
library(tidyverse)
```


## Einleitung

In einer Studie untersuchte Frau Prof. Dr. Klug Ursachen von Entscheidungen im Rahmen von Einstellungen und Verhalten bei Pop-up Stores.

U.a. wurden folgende Fragen untersucht:

- Welchen (kausalen) Effekt hat die Distanz zum und Lage des Pop-up-Stores hinsichtlich der AV?
- Wie stark ist der Moderatoreffekt von Variablen wie z.B. Innovationsorientierung, Shopping-Relevnaz und Soziodemografika?
- Ist ein Effekt auf Einstellung, Verhaltensintention und Verhalten zu beobachten?


Es handelt sich um ein experimentelles Design mit zwei Faktoren (Lage und Distanz) mit jeweils 3 Stufen.

Ein Teil der Daten ist (nur) für Lehrzwecke freigeben.


Folgende Materialien stehen bereit:

- [Roh-Datensatz](https://raw.githubusercontent.com/sebastiansauer/Lehre/main/data/popupstore/data/d1a.csv), $n=90$, Gruppen 1-3
- [Studienkonzept](https://github.com/sebastiansauer/Lehre/blob/main/data/popupstore/materials/0_Konzept_Pop-up_Location_2018-10-30.pdf)
- [Frageobgen](https://github.com/sebastiansauer/Lehre/blob/main/data/popupstore/materials/A_FB_Pop-up_Location_neu_mitKonstrukten.pdf)
- [Codebook](https://github.com/sebastiansauer/Lehre/blob/main/data/popupstore/docs/codebook.xlsx)


## Aufgaben


1. Entfernen Sie leere Zeilen und Spalten aus dem Datensatz. Tipp: Nutzen Sie das R-Paket `{{janitor}}`.
2. Entfernen Sie konstante Variablen. Tipp: Nutzen Sie das R-Paket `{{janitor}}`.
3. Prüfen Sie auf Duplikate, d.h. doppelte Zeilen. Tipp: Nutzen Sie das R-Paket `{{janitor}}`.
4. Entfernen Sie alle Spalten, die Zeit-Objekte enthalten.
5. Ersetzen Sie leere Zellen sowie Zellen mit Inhalt `"N/A"` durch `NA`, also durch einen fehlenden Wert. Tipp: `na_if()` aus `{{dplyr}}`.
6. Rekodieren Sie die Anker (Labels) der Ratingskala in Zahlen und zwar von -3 bis +3! Tipp: Nutzen Sie `recode()` aus `{{dplyr}}`.
7. Berechnen Sie Spalten-Mittelwerte für alle Konstrukte, die die Ratingskala verwenden. Tipp: Nutzen Sie `rowwise()` und `c_across()`.
8. Exportieren Sie die Daten als CSV- und als XLSX-Datei. Tipp:  Nutzen Sie das R-Paket `{{rio}}`.
9. Berechnen Sie Cronbachs Alpha!  Tipp: Nutzen Sie das R-Paket `{{psych}}`.
10. Berechnen Sie gängige deskriptive Statistiken für die Mittelwerte der Konstrukte.  Tipp: Nutzen Sie das R-Paket `{{easystats}}` und daraus die Funktion `describe_distribution()`.
11. Importieren Sie diese Tabelle nach Word!  Tipp: Nutzen Sie das R-Paket `{{flextable}}`.
12. Kurz vor Abgabe Ihres Studienberichts fällt Ihnen ein, dass Sie vergessen haben, das Item `v033` zu invertieren. Das möchten Sie noch schnell nachholen. Tipp: Einfaches Rechnen.


## Lösungen

### Ad 1

Daten laden:

```{r}
d_url <- "https://raw.githubusercontent.com/sebastiansauer/Lehre/main/data/popupstore/data/d1a.csv"

d1a <- read_csv(d_url)

dim(d1a)
```

Die Tabelel umfasst 90 Zeilen und 196 Spalten.

Leere Zeilen/Spalten entfernen:

```{r}
library(janitor)
d2 <-
  d1a %>% 
  remove_empty()
```


### Ad 2


```{r}
library(janitor)
d3 <-
  d2 %>% 
  remove_constant()
```


### Ad 3

```{r}
d3 %>% 
  get_dupes()
```


Keine Duplikate zu finden.


### Ad 4
```{r}
d4 <-
  d3 %>% 
  select(-c(v002, v006, v007))
```



### Ad 5
.
```{r}
d4 %>% 
  mutate(v001 = na_if(v001, ""),
         v001 = na_if(v001, "N/A"))
```

Und so weiter für alle Spalten ...

Puh, geht das nicht schlauer?

Ja, geht. Hier ein kleiner Trick:


```{r}
d5 <-
  d4 %>% 
  map_df(na_if, "") %>% 
  map_df(na_if, "N/A")
```


Mit `map_df()` kann man eine Funktion, hier `na_if()` auf jede Spalte der Tabelle (hier: `d5`) anwenden.
Als Ergebnis dieses "Funktions-Mapping" soll wieder eine Tabelle - daher `map_df` zurückgegeben werden.

Mal ein Check: 
Die Anzahl der fehlenden Werte müsste sich jetzt  erhöht haben im Vergleich zur letzten Version des Datensatz, `d4`:

```{r}
sum(is.na(d4))
```

```{r}
sum(is.na(d5))
```


Hm, g.ar nicht so viele mehr. Aber grundsätzlich hat es funktioniert :-)


Sie brauchen `map_df()` *nicht* zu verwenden. Es geht auch ohne. Mit `map_df()` ist es nur komfortabler.


### Ad 6

Die Item-Positionen, wann also die Items der Ratingskala beginnen und wann (an welcher Spaltenposition) sie enden,
ist im Fragebogen ersichtlich.

```{r}
d5 %>% 
  mutate(v033_r = recode(v033,
      "lehne voll und ganz ab" = -3,
      "lehne ab" = -2,
      "lehne eher ab" = -1,
      "weder/noch" = 0,
      "stimme eher zu" = 1,
      "stimme zu" = 2,
      "stimme voll und ganz zu" = 3,
      .default = NA_real_  # Ansonsten als NA und zwar NA vom Typ "reelle Zahl"
  )) %>% 
  select(v001, v033, v033_r) %>% 
  head(10)
```

Das hat also funktioniert. Aber das jetzt für alle Spalte zu übernehmen,
puh, viel zu langweilig. 
Gibt's da vielleicht einen Trick?

Ja, gibt es.


```{r}
d6 <-
  d5 %>%
  mutate(across(
    .cols = c(v033:v056, v087:v104),
    .fns = ~ recode(.,
      "lehne voll und ganz ab" = -3,
      "lehne ab" = -2,
      "lehne eher ab" = -1,
      "weder/noch" = 0,
      "stimme eher zu" = 1,
      "stimme zu" = 2,
      "stimme voll und ganz zu" = 3,
      .default = NA_real_  # Andere Wete als NA (Fehlende Werte) vom Typ "reelle Zahl" kennzeichnen
    )
  ))
```


Mit `across()` kann man eine Funktion (oder mehrere), `.fns`, über mehrere Spalten, `.cols` anwenden,
hier wenden wir `recode()` auf alle Spalten der Ratingskala an.



### Ad 7


```{r}
d7 <-
  d6 %>%
  rowwise() %>%  # Zeilenweise arbeiten im Folgenden
  mutate(
    exp_avg = mean(c_across(v033:v039), na.rm = TRUE),
    neu_avg = mean(c_across(v040:v042), na.rm = TRUE),
    att_avg = mean(c_across(v043:v047), na.rm = TRUE),
    ka_avg = mean(c_across(v048:v053), na.rm = TRUE), 
    wom_avg = mean(c_across(v054:v056), na.rm = TRUE),
    innp_avg = mean(c_across(v087:v092), na.rm = TRUE),
    imp_avg = mean(c_across(v093:v096), na.rm = TRUE),
    hedo_avg = mean(c_across(v097:v100), na.rm = TRUE),
    sho1_avg = mean(c_across(v101:v104), na.rm = TRUE)
  ) %>%
  relocate(ends_with("_avg"), .after = v008)  # wir verschieben alle Spalten, die mit `_avg` enden nach vorne
```


`c_across()` ist wie `c()`. Allerdings funktioniert `c()` leider *nicht* für zeilenweise Operationen.
Daher braucht es einen Freund, der das kann, `c_across()`.



### Ad 8


```{r eval = FALSE}
library(rio)
export(d7, file = "d7.csv")
export(d7, file = "d7.xlsx")
```




### Ad 9

```{r}
library(psych)

d7 %>% 
  select(v087:v092) %>% 
  alpha(title = "Skala Innovationsorientierung")
```


### Ad 10

```{r}
library(easystats)

d7 %>% 
  select(ends_with("_avg")) %>% 
  describe_distribution()
```


### Ad 11


Es gibt mehrere Wege, das Ziel zu erreichen. 
Einer sieht so aus.


```{r}
library(flextable)

flex1 <- 
  d7 %>% 
  select(ends_with("_avg")) %>% 
  describe_distribution() %>% 
  flextable()

flex1
```


Vielleicht noch die Anzahl der Dezimalstellen beschneiden:

```{r}
flex1 <- 
  d7 %>% 
  select(ends_with("_avg")) %>% 
  describe_distribution() %>% 
  adorn_rounding(digits = 2) %>% 
  flextable()

flex1
```



Und so speichert man als Word-Datei:


```{r eval = FALSE}
save_as_docx(flex1, path = "flex1.docx")
```


### Ad 12

Wie kann ich Items konvertieren? Also negativ gepolte Items positiv umkodieren, also "umdrehen"?


Die Skala erstreckt sich von -3 bis +3.
Mit `recode()` kann man wie oben auch entsprechend umkodieren.







```{r}
d8 <-
  d7 %>% 
  mutate(v033_i = dplyr::recode(v033,
                         `-3` = +3,
                         `-2` = +2,
                         `-1` = 1,
                         `0` = 0,
                         `1` = -1,
                         `2` = -2,
                         `3` = -3))
```

Die Backticks brauchen wir, 
weil es sich bei `-1` etc. nicht um syntaktisch korrekte Variablennamen handelt.

Tipp: Einfach mal in die Hilfe schauen.

```{r}
i <- 1
`i ist eins` <- 1
i1 <- 1
```

